Inventaris van de archieven van het Ministerie van Financiën, 1798-1813
Nationaal Archief, Den Haag
- INTENDANT GENERAAL VOOR DE FINANCIEN EN DER PUBLIEKE SCHATKIST, 1810-1813, 5
  - Gebouwen, 5.2
    - Stukken afkomstig van de secretaris van Staat voor de Binnenlandse Zaken en Financiën, 1805 - 1807, 2 delen, 1150-1151
      - Ingekomen stukken, 1805 mei 3 - 1806 nov. 27, 1151
    - Stukken afkomstig van de minister van Financiën benoemd tot commissaris van de gebouwen van het gouvernement te 's-Gravenhage bij koninklijk decreet van 3 februari 1807, nr. 10, 1807 - 1809; 1152-1154; 4 portefeuilles
      - Notulen en uitgaande brieven, 1807 - 1809; 1152-1152A
        - Niet gespecificeerd, 1152
        - Niet gespecificeerd, 1152A
      - Ingekomen stukken, 1153-1154
        - 1807 feb. 9 - dec. 31; 1-107, 1153
        - 1808 jan. 27 - dec. 29; 18-26, 1154
          Hierin een pakket met diverse stukken.
    - Stukken afkomstig van de minister van Financiën benoemd tot commissaris over de landsgebouwen te Amsterdam 5 februari 1808, 1808 - 1812; 1155-1164
      - Minuut notulen en uitgaande brieven 3 februari 1808 - 22 december 1809, 1155; 1 portefeuille
        Met ingang van 1 december 1810 intendant generaal van de Financiën en de publieke schatkist.
      - Minuut notulen en uitgaande brieven 1810 jan. 2 - 1811 dec. 31, 1156; 1 portefeuille
        Hierin bevindt zich een pak met diverse stukken.
      - Net notulen en uitgaande brieven, 1808 feb. 3 - 1810 dec. 28, 1157; 1 portefeuille
      - Ingekomen stukken, 1158-1159; 1 portefeuille
        - 1808 feb. 3 - dec. 27, 1158
        - 1809 jan. 2 - 1811 dec. 14, 1159
      - Oude titels en andere documenten betreffende de door de minister van Financiën voor het Rijk in 1808 en 1809 aangekochte huizen te Amsterdam, ongedateerd; 1160-1161
        - N.Z. Voorburgwal en Keizersgracht, 1160; 3 bundels in 1 doos
        - O.Z. Achterburgwal, Agnietenstraat, Heerengracht bij de Brouwersgracht, Cloveniersburgwal (Trippenhuis) en van de graven in kerken te Amsterdam en te 's-Gravenhage, 1161; 3 bundels in 1 doos
      - Stukken rakende de gebouwen in de verschillende departementen, met index, 1808 - 1812; 1162-1163A
        - 1808 - 1810, 1162; 1 portefeuille
        - 1810 - 1812, 1163; 1 portefeuille
        - Alfabetische naamklapper op de stukken rakende de gebouwen in de verschillende departementen, 1163A
      - Bestekken van werken aan Landsgebouwen, 1806 - 1810, 1164; 1 portefeuille
  - Gedeponeerd archief van de Amortisatiekas, 1799-1810, 5.3
    In 1799 werd aan de agent van Financiën J.J.A. Gogel een zekerfonds van f. 250.000 toevertrouwd tot geheime werkzaamheden aan zijn departement (vermindering en aflossing der nationale schuld). Van het gebruik dezer gelden zond de inmiddels afgetreden agent bij missive van 12 jan. 1802 zijn derde of conclusive rekening aan het staatsbewind in, waarop bij secreet besluit van het staatsbewind van 22 mrt. 1802 La.U.U. werd besloten dat het saldo der rekening door Gogel aan thesaurier-generaal en raden van Financiën afgedragen zou worden en de directie van het fonds door hen zou worden voortgezet.
    - Tweede en derde of conclusive rekening met het origineel rapport van I.J.A. Gogel, agent van Financiën, aan het staatsbewind gedaan, wegens de secrete operaties in de jaren 1800 en 1801 gedaan met het fonds van f. 50.000 en f. 250.000 hem tot secrete doelen verstrekt (zie secreet verbaal van de agent van Financiën van 1 september 1801 en 12 januari 1802). Ingekomen besluiten en brieven, mitsgaders lijsten van oude effecten en voorts de gedane verantwoordingen, alles wegens de conversie-operaties, door de agent van Financiën in 1800 en 1801 gedaan., 1800-1802; 1165; 1 portefeuille
    - Journalen van Johannes Goldberg te Amsterdam wegens geldspeculaties voor de Bataafsche Republiek., 1799-1805; 489OO-489PP; 2 delen
      - 1799-1802, 489OO
      - 1802-1805, 489PP
    - Secreet verbaal van de thesaurier generaal: 21 september - 31 december 1802, met net verbaal 3 januari - 31 december 1803 3 januari - 27 december 1804 1 januari - 9 mei 1805 31 augustus 1805, verbaal van het gedissolveerd college van thesaurier generaal en Raden van Financiën., 1802-1805; 1166; 1 portefeuille
    - Buitengewoon secrete notulen van de thesaurier generaal., 1805 jan. 3 - apr. 30; 1167; 1 portefeuille
    - 'Buitengewoon secreet besluit van den 5e aug. 1805'. 'Dient ter eventuele decharge van de Algemene Secretaris van Staat, als administrateur der secrete kasse'. Met rekening en bijlagen., 1803-1806; 1167*; 1 portefeuille
    - Secreet verbaal van de minister van Financiën., 1807 jan. 3 - 1809 apr. 20; 1168
    - Relativen van de verbalen., 1802-1810; 1169-1179; 11 portefeuilles
      - 1802 sep. 21 - dec. 31, 1 - 48, 1169
      - 1804 jan. 3 - juni 30, 1 - 183, 1170
      - 1804 juli 3 - dec. 31, 184 - 444, 1171
      - 1805 jan. 3 - apr. 30, 1 - 187; 1805 apr. 30 - aug. 31, 190 - 198, 1172
      - 1805 mei 9 - juli 31, 1 - 113, 1173
      - 1805 aug. 1 - dec. 31, 114 - 437, 1174
      - 1806 jan. 1 - juli 31, 1 - 369, 1175
      - 1806 aug. 1 - dec. 31, 370 - 685, 1176
      - 1807 jan. 3 - feb. 20, 1 - 128, 1177
      - 1807 mrt. 1 - juni 29, 129 - 290, 1178
      - 1807 juni 4 - dec. 31, 291 - 349; 1808 mrt. 28 - 1810 mrt. 9, 350 - 376., 1179
    - Stukken betreffende het Mortificatiefonds., 1802-1813; 1179A-1179L
      Vergelijk voor het mortificatiefonds van koning Lodewijk, Konijklijk decreet van 30 maart 1807 (verzameld van wetten van de koning van Holland. IV (Amsterdam 1809) blz. 20-23.
      - Verbaal der verrichtingen van de thesaurier-generaal der Bataafse Republiek ten aanzien van het Secreet Fonds van vermindering en aflossing der Nationale Schuld, 21 september 1802 - 30 april 1805; Verbaal der verrichtingen van de secretaris van Staat, 9 mei - 31 december 1805; Verbaal der verrichtingen van de secretaris van Staat en minister van Financiën betrekkelijk het Nationaal Mortificatiefonds, 1806, 1179A; 1 deel
      - Verbaal der verrichtingen van de minister, 1807 - 1810 9 mrt., 1179B; 1 deel
      - Klad-grootboek-generaal, 1802 - 1805, 1179C; 1 deel
      - Klad-grootboek-generaal, 1806 - 1808 apr. 30, 1179D; 1 deel
      - Klad-grootboek-generaal van effecten, met klapper, 1802 - 1805, 1179E; 3 delen
      - Grootboek van effecten, 1806 - 1808 apr. 30, 1179F; 1 deel
      - Grootboek van de controle over alle rentegevende landseffecten betrekkelijk het Nationaal Mortificatiefonds, 1800 - 1807, 1179G; 1 omslag
      - Klad journaal generaal, 1802 - 1804 sep. 30, 1179H; 1 deel
      - Klad journaal generaal, 1804 sep. 30 - 1805 dec. 31, 1179I
      - Journaal der operaties van het fonds, 1806 jan. 1 - 1808 apr. 30, 1179J
      - Kladmemoriaal van effecten, 1802 - 1805, 1179K; 1 omslag
      - 'oude Hollandse Amortisatiekas'. Secrete besluiten met bijlagen zowel van de minister als van de intendant generaal betreffende de amortisatiekas, 1810 - 1813, 1179L; 1 omslag
    - Missives aan commissarissen van de Amortisatiekas., 1807-1810; 1180-1181; 2 portefeuilles
      - Van de nationale rekenkamer en van het Hof van Rekeningen, 22 juni 1807 - 1 augustus 1810, Van de minister en secretaris-generaal van het Ministerie van Financiën, 23 januari 1809 - 25 december 1810; Van C.H. van West, fungerend chef bij de bureaus ter verwisseling der staatsschulden, 10 juni - 31 oktober 1808; 1180
      - Van de directeur-generaal van de publieke schatkist, 1807 juni 22 - 1810 okt. 5, 1181
    - div.nrs., ---
      De inventarisnummers 1181A-1181Z, 1181AA-1181GG, 1182-1183, afkomstig van het Syndicaat van Holland 1810-1815, zijn thans beschreven in inventaris 2.08.30.01.
  - Convooien en licenten, 5.4
    - Stukken afkomstig van de commissie tot verbetering op het stuk der convooien en licenten., 1183A-1183D
      Ingesteld bij besluit d.d. 11 juni 1802 nr. 89. Voor 1798-1801, zie inv.nrs. 199-210; voor 1802-1805 zie Zeeraad VROA 1916 I blz. 29.
      - Concept notulen, 1803 okt. 19 - 1805 aug. 9, 1183A; 1 pak
      - Minuut notulen, 1183B; 1 pak
      - Concept-placaat op de ophef der middelen te water, ongedateerd, 1183C; 1 pak
      - Minuut brieven van de Commissie, 1802 juni 9 - 1805 aug. 9, 1183D; 1 omslag
    - Stukken afkomstig van de secretaris van Staat en ministers van Financiën betreffende convooien en licenten., 1805-1810; 1183E-1491B
      - Minuut-notulen en uitgaande brieven, 1805 - 1810; 1183E-1305; 125 delen
        - 1805 juli - aug., 1183E
        - 1805 sep. - okt., 1183F
        - 1805 nov. - dec., 1183G
        - 1806 jan. 2- 31, 1184
        - 1806 feb. 3 - 28, 1185
        - 1806 mrt. 1 - 31, 1186
        - 1806 apr. 1 - 30, 1187
        - 1806 mei 1 - 30, 1188
        - 1806 juni 2 - 30, 1189
        - 1806 juli 1 - 31, 1190
        - 1806 aug. 1 - 30, 1191
        - 1806 sep. 1 - 30, 1192
        - 1806 okt. 1 - 31, 1193
        - 1806 nov. 3 - 28, 1194
        - 1806 dec. 1 - 20, 1195
        - 1806 dec. 21 - 31, 1196
        - 1807 jan. 1 - 12, 1197
        - 1807 jan. 13 - 31, 1198
        - 1807 feb. 2 - 13, 1199
        - 1807 feb. 14 - 28, 1200
        - 1807 mrt. 1 - 9, 1201
        - 1807 mrt. 10 - 17, 1202
        - 1807 mrt. 18 - 24, 1203
        - 1807 mrt. 25 - 31, 1204
        - 1807 apr. 1 - 15, 1205
        - 1807 apr. 16 - 30, 1206
        - 1807 mei 1 - 14, 1207
        - 1807 mei 15 - 30, 1208
        - 1807 juni 1 - 15, 1209
        - 1807 juni 16 - 30, 1210
        - 1807 juli 1 - 16, 1211
        - 1807 juli 17 - 31, 1212
        - 1807 aug. 1 - 15, 1213
        - 1807 aug. 17 - 31, 1214
        - 1807 sep. 1 - 15, 1215
        - 1807 sep. 16 - 30, 1216
        - 1807 okt. 1 - 15, 1217
        - 1807 okt. 16 - 31, 1218
        - 1807 nov. 2 - 14, 1219
        - 1807 nov. 16 - 30, 1220
        - 1807 dec. 1 - 14, 1221
        - 1807 dec. 15 - 31, 1222
        - 1808 jan. 1 - 15, 1223
        - 1808 jan. 16 - 30, 1224
        - 1808 feb. 1 - 13, 1225
        - 1808 feb. 15 - 29, 1226
        - 1808 mrt. 1 - 16, 1227
        - 1808 mrt. 17 - 31, 1228
        - 1808 apr. 1 - 15, 1229
        - 1808 apr. 16 - 30, 1230
        - 1808 mei 3 - 16, 1231
        - 1808 mei 17 - 31, 1232
        - 1808 juni 1 - 15, 1233
        - 1808 juni 16 - 30, 1234
        - 1808 juli 1 - 18, 1235
        - 1808 juli 20 - 30, 1236
        - 1808 aug. 1 - 16, 1237
        - 1808 aug. 17 - 31, 1238
        - 1808 sep. 1 - 9, 1239
        - 1808 sep. 10 - 20, 1240
        - 1808 sep. 21 - 30, 1241
        - 1808 okt. 1 - 10, 1242
        - 1808 okt. 12 - 20, 1243
        - 1808 okt. 21 - 31, 1244
        - 1808 nov. 1 - 15, 1245
        - 1808 nov. 16 - 30, 1246
        - 1808 dec. 1 - 10, 1247
        - 1808 dec. 12 - 19, 1248
        - 1808 dec. 21 - 31, 1249
        - 1809 jan. 2 - 14, 1250
        - 1809 jan. 16 - 31, 1251
        - 1809 feb. 1 - 15, 1252
        - 1809 feb. 16 - 28, 1253
        - 1809 mrt. 1 - 15, 1254
        - 1809 mrt. 16 - 31, 1255
        - 1809 apr. 1 - 11, 1256
          Vanaf 3 april 1809 zijn het notulen van de directeur der Douane, de staatsraad van Meeuwen, die ingevolge KB d.d. 31 mrt. 1809 W33, de minister van Financiën in het beheer der douane verving.
        - 1809 apr. 12 - 19, 1257
        - 1809 apr. 20 - 29, 1258
        - 1809 mei 1 - 6, 1259
        - 1809 mei 8 - 13, 1260
        - 1809 mei 15 - 23, 1261
        - 1809 mei 24 - 31, 1262
        - 1809 juni 1 - 8, 1263
        - 1809 juni 9 - 15, 1264
        - 1809 juni 16 - 21, 1265
        - 1809 juni 22 - 30, 1266
        - 1809 juli 1 - 8, 1267
        - 1809 juli 10 - 15, 1268
        - 1809 juli 17 - 22, 1269
        - 1809 juli 24 - 31, 1270
        - 1809 aug. 1 - 15, 1271
        - 1809 aug. 16 - 31, 1272
        - 1809 sep. 1 - 18, 1273
        - 1809 sep. 19 - 30, 1274
        - 1809 okt. 2 - 10, 1275
        - 1809 okt. 11 - 21, 1276
        - 1809 okt. 23 - 31, 1277
        - 1809 nov. 1 - 10, 1278
        - 1809 nov. 11 - 20, 1279
        - 1809 nov. 21 - 30, 1280
        - 1809 dec. 1 - 11, 1281
        - 1809 dec. 12 - 20, 1282
        - 1809 dec. 21 - 30, 1283
        - 1810 jan. 2 - 15, 1284
        - 1810 jan. 16 - 31, 1285
        - 1810 feb. 1 - 15, 1286
        - 1810 feb. 16 - 28, 1287
        - 1810 mrt. 1 - 10, 1288
        - 1810 mrt. 12 - 20, 1289
        - 1810 mrt. 21 - 31, 1290
        - 1810 apr. 2 - 17, 1291
        - 1810 apr. 18 - 30, 1292
        - 1810 mei 1 - 10, 1293
        - 1810 mei 11 - 22, 1294
        - 1810 mei 23 - 30, 1295
        - 1810 juni 1 - 12, 1296
        - 1810 juni 13 - 21, 1297
        - 1810 juni 22 - 30, 1298
        - 1810 juli 1 - 11, 1299
        - 1810 juli 12 - 31, 1300
        - 1810 aug. 1 - 31, 1301
        - 1810 sep. 1 - 29, 1302
        - 1810 okt. 1 - 31, 1303
        - 1810 nov. 1 - 30, 1304
        - 1810 dec. 1 - 31, 1305
      - Net notulen, 1805 - 1806, 1306-1309; 4 delen
        - 1805 mei 10 - juli 31, 1306
        - 1805 aug. 1 - sep. 30, 1307
        - 1805 dec. 2 - 31, 1308
        - 1806 mei 1 - juni 10, 1309
      - Ingekomen stukken, 1805 - 1810; 1310-1486A; 178 portefeuilles
        - 3 - 124b, 1805, 1310
        - 125 - 260, 1805, 1311
        - 261 - 40, 1805, 1312
        - 403 - 52, 1805, 1313
        - 526 - 623, 1805, 1314
        - 624 - 724, 1805, 1315
        - 725 - 839, 1805, 1316
        - 840 - 997, 1805, 1317
        - 1 - 120, 1806, 1318
        - 121 - 275, 1806, 1319
        - 276 - 400, 1806, 1320
        - 401 - 520, 1806, 1321
        - 521 - 640, 1806, 1322
        - 641 - 760, 1806, 1323
        - 761 - 875, 1806, 1324
        - 876 - 980, 1806, 1325
        - 981 - 1100, 1806, 1326
        - 1101 - 1240, 1806, 1327
        - 1241 - 1340, 1806, 1328
        - 1341 - 1460, 1806, 1329
        - 1461 - 1600, 1806, 1330
        - 1601 - 1725, 1806, 1331
        - 1726 - 1850, 1806, 1332
        - 1851 - 1978, 1806, 1333
        - 1 - 160, 1807, 1334
        - 161 - 300, 1807, 1335
        - 301 - 450, 1807, 1336
        - 451 - 600, 1807, 1337
        - 601 - 725, 1807, 1338
        - 726 - 850, 1807, 1339
        - 851 - 1000, 1807, 1340
        - 1001 - 1100, 1807, 1341
        - 1101 - 1220, 1807, 1342
        - 1221 - 1330, 1807, 1343
        - 1331 - 1460, 1807, 1344
        - 1462 - 1600, 1807, 1345
        - 1601 - 1725, 1807, 1346
        - 1726 - 1850, 1807, 1347
        - 1851 - 1975, 1807, 1348
        - 1976 - 2080, 1807, 1349
        - 2081 - 2200, 1807, 1350
        - 2202 - 2325, 1807, 1351
        - 2326 - 2460, 1807, 1352
        - 2461 - 2600, 1807, 1353
        - 2601 - 2725, 1807, 1354
        - 2726 - 2810, 1807, 1355
        - 2811 - 2900, 1807, 1356
        - 2901 - 3025, 1807, 1357
        - 3026 - 3150, 1807, 1358
        - 3151 - 3295, 1807, 1359
        - 1 - 130, 1808, 1360
        - 131 - 250, 1808, 1361
        - 251 - 340, 1808, 1362
        - 341 - 440, 1808, 1363
        - 441 - 560, 1808, 1364
        - 562 - 650, 1808, 1365
        - 651 - 775, 1808, 1366
        - 776 - 900, 1808, 1367
        - 901 - 1025, 1808, 1368
        - 1026 - 1150, 1808, 1369
        - 1151 - 1260, 1808, 1370
        - 1261 - 1400, 1808, 1371
        - 1401 - 1475, 1808, 1372
        - 1476 - 1600, 1808, 1373
        - 1601 - 1700, 1808, 1374
        - 1701 - 1800, 1808, 1375
        - 1801 - 1925, 1808, 1376
        - 1926 - 2050, 1808, 1377
        - 2051 - 2150, 1808, 1378
        - 2151 - 2350, 1808, 1379
        - 2351 - 2550, 1808, 1380
        - 2551 - 2700a, 1808, 1381
        - 2701 - 2800, 1808, 1382
        - 2801 - 2950, 1808, 1383
        - 2951 - 3050, 1808, 1384
        - 3051 - 3175, 1808, 1385
        - 3176 - 3275a, 1808, 1386
        - 3276 - 3375, 1808, 1387
        - 3376 - 3500, 1808, 1388
        - 3501 - 3600, 1808, 1389
        - 3601 - 3700, 1808, 1390
        - 3701 - 3800, 1808, 1391
        - 3801 - 3900, 1808, 1392
        - 3901 - 3939, 1808, 1393
        - 1 - 120, 1809, 1394
        - 121 - 200, 1809, 1395
        - 201 - 325, 1809, 1396
        - 326 - 400, 1809, 1397
        - 401 - 500, 1809, 1398
        - 501 - 600, 1809, 1399
        - 601 - 700, 1809, 1400
        - 701 - 810, 1809, 1401
        - 811 - 919, 1809, 1402
        - 1 - 150, 1809, 1403
          Van de directeur der douane, aangesteld bij KB 31 maart 1809, nr. 33, vervangende de minister van Financiën.
        - 151 - 350, 1809, 1404
        - 351 - 525, 1809, 1405
        - 526 - 700, 1809, 1406
        - 701 - 874, 1809, 1407
        - 877 - 1060, 1809, 1408
        - 1061 - 1250, 1809, 1409
        - 1251 - 1400, 1809, 1410
        - 1401 - 1550, 1809, 1411
        - 1551 - 1700, 1809, 1412
        - 1701 - 1899, 1809, 1413
        - 2000 - 2125, 1809, 1414
        - 2126 - 2275, 1809, 1415
        - 2276 - 2425, 1809, 1416
        - 2426 - 2525, 1809, 1417
        - 2526 - 2675, 1809, 1418
        - 2676 - 2800, 1809, 1419
        - 2801 - 2925, 1809, 1420
        - 2926 - 3025, 1809, 1421
        - 3026 - 3125, 1809, 1422
        - 3126 - 3250, 1809, 1423
        - 3251 - 3375, 1809, 1424
        - 3376 - 3450, 1809, 1425
        - 3451 - 3575, 1809, 1426
        - 3576 - 3675, 1809, 1427
        - 3676 - 3775, 1809, 1428
        - 3776 - 3900, 1809, 1429
        - 3901 - 4050, 1809, 1430
        - 4051 - 4200, 1809, 1431
        - 4201 - 4325, 1809, 1432
        - 4326 - 4450, 1809, 1433
        - 4451 - 4550, 1809, 1434
        - 4551 - 4599, 5000-5075, 1809, 1435
        - 5076 - 5175, 1809, 1436
        - 5176 - 5325, 1809, 1437
        - 5326 - 5475, 1809, 1438
        - 5476 - 5600, 1809, 1439
        - 5601 - 5750, 1809, 1440
        - 5751 - 5900, 1809, 1441
        - 5901 - 6025, 1809, 1442
        - 6026 - 6125, 1809, 1443
        - 6126 - 6240, 1809, 1444
        - 6279 - 6375, 1809, 1445
        - 6376 - 6466, 1809, 1446
        - 1 - 100, 1810, 1447
        - 101 - 250, 1810, 1448
        - 251 - 350, 1810, 1449
        - 351 - 425, 1810, 1450
        - 426 - 525, 1810, 1451
        - 526 - 610, 1810, 1452
        - 611 - 675, 1810, 1453
        - 676 - 750, 1810, 1454
        - 751 - 850, 1810, 1455
        - 852 - 975, 1810, 1456
        - 976 - 1100, 1810, 1457
        - 1101 - 1175, 1810, 1458
        - 1176 - 1280, 1810, 1459
        - 1281 - 1425, 1810, 1460
        - 1426 - 1525, 1810, 1461
        - 1526 - 1625, 1810, 1462
        - 1626 - 1775, 1810, 1463
        - 1776 - 1900, 1810, 1464
        - 1901 - 2000, 1810, 1465
        - 2001 - 2150, 1810, 1466
        - 2151 - 2275, 1810, 1467
        - 2276 - 2425, 1810, 1468
        - 2426 - 2575, 1810, 1469
        - 2576 - 2725, 1810, 1470
        - 2726 - 2850, 1810, 1471
        - 2851 - 3000, 1810, 1472
        - 3001 - 3125, 1810, 1473
        - 3126 - 3250, 1810, 1474
        - 3251 - 3400, 1810, 1475
        - 3402 - 3525, 1810, 1476
        - 3526 - 3600, 1810, 1477
        - 3601 - 3675, 1810, 1478
        - 3676 - 3750, 1810, 1479
        - 3751 - 3800, 1810, 1480
        - 3801 - 3860a, 1810, 1481
        - 3861 - 4075, 1810, 1482
        - 4076 - 4150, 1810, 1483
        - 4151 - 4425, 1810, 1484
        - bijlage 4342, 1484A
        - 4426 - 4540, 1810, 1485
        - 4541 - 4600, 1810, 1486
        - 4601 - 4666, 1810, 1486A
      - Verbaal van de directeur Middelen te Water, over alles wat de verboden handel, communicatie, correspondentie met de vijand, de waakzaamheid tegen in- en uitvoer van brieven en het oversteken van passagiers betreft, ongedateerd, 1486B
      - Bijlagen tot het verbaal nr. 1486b, ongedateerd, 1486C
      - Minuut-secreet verbaal van de secretaris van Staat voor de Financiën der Bataafse Republiek, concernerende de convooien en licenten, 1805 juni 8 - dec. 24, 1487; 1 portefeuille
      - Secrete relativen. Exhib. 8 juni 1805 - 30 dec. 1805 nr. 1-64, 1805, 1488; 1 portefeuille
      - Secrete index 1805, 1489; 1 portefeuille
      - Minuut Secreet verbaal van de secretaris van Staat en opgevolgde minister van Financiën en directeur, 1490-1491
        - 1806 apr. 2 - nov. 19, met relativen, 1490; 1 portefeuille
        - 1807 jan. 15 - 1810 juni 14, met relativen, 1491; 1 portefeuille
      - Stukken betreffende klachten ingebracht door de commies-generaal van Reede van Oudshoorn tegen de commies collecteur te 'Katwijk op de Maze' J.W. Roessingh bij zijn overplaatsing naar Oost Friesland, 1809 - 1810, 1491A; 1 pak
      - Ingekomen stukken van de consul te Bremen, 1810, 1491B; 1 omslag
  - Intendant Generaal voor de Financiën en der Publieke Schatkist, 1810-1813, 5.5
    - Stukken betreffende liquidatie convooien en licenten., 1810-1813; 1492-1515
      - Minuut notulen en uitgaande brieven, 1810 - 1813; 1492-1506; 16 delen
        - 1810 dec. 24 - 31, 1492
        - 1811 jan. 3 - feb. 27, 1492A
        - 1811 mrt. 2 - mei 31, 1493
        - 1811 juni 7 - juli 31, 1494
        - 1811 aug. 3 - okt. 29, 1495
        - 1811 nov. 1 - dec. 30, 1496
        - 1812 jan. 4 - feb. 29, 1497
        - 1812 mrt. 5 - apr. 30, 1498
        - 1812 mei 2 - juni 27, 1499
        - 1812 juli 2 - aug. 29, 1500
        - 1812 sep. 2 - okt. 31, 1501
        - 1812 nov. 5 - dec. 31, 1502
        - 1813 jan. 2 - feb. 27, 1503
        - 1813 mrt. 4 - apr. 28, 1504
        - 1813 mei 3 - juli 31, 1505
        - 1813 aug. 3 - nov. 19, 1506
        - Netnotulen, 1810 dec. - 1811 juni, 1506A
        - Bijlagen tot de notulen, 24 december - 31 december 1810, nr. 1 - 9, 1506B
      - Ingekomen stukken, 1811 - 1813; 1507-1515; 9 portefeuilles
        - 1 - 220, 1811, 1507
        - 221 - 399, 1811, 1508
        - 401 - 600a, 1811, 1509
        - 601 - 782, 1811, 1510
        - 1 - 115, 1812, 1511
        - 117 - 300, 1812, 1512
        - 301 - 476, 1812, 1513
        - 1 - 180, 1813, 1514
        - 181 - 383, 1813, 1515
    - Stukken die niet gequoteerd zijn., 1810, 1811, 1813; 1516; 1 portefeuille
      Hieruit genomen stukken behorende tot archief Zeeraad en Raad ter judicature.
    - Stukken in advies., 1517-1519A
      - 1809 jan. 24 - dec. 29, 1517; 1 omslag
      - Stukken in advies: 'Politie' 21 april 1809 - 16 juni (uit 1516), 1517A; 1 omslag
      - 1811 apr. 18 - 1812 okt. 10, 1518; 1 omslag
      - Stukken in advies: 4 februari - 6 november 1813 (uit 1519), 1518A; 1 omslag
      - 1813 feb. 4 - nov. 6, 1519; 1 omslag
      - Stukken behandeld door de avoués v.d. Meersch en Vincent of een hunner, 1812 - 1813. (uit 1520), 1519A
    - Gedeponeerde stukken, bestaande uit, 1807-1813; 1520; 1 portefeuille
      - Ongeordende stukken, 1812-1813, A
      - Verschillende dossiers betreffende overgifte van door de Keizerlijke Franse douane in beslag genomen goederen, B
      - Stukken betreffende de zaak Gilhuis, 1813, C
      - Stukken betreffende de Eckwarder schepen, D
      - Stukken volgens de besluiten gezonden aan de advocaat fiscaal generaal 1807-1809, E
      - Stukken volgens de besluiten gezonden aan de directeur van de Keizerlijke douane, 1810, F
      - Stukken in kennisgeving aangenomen, G
      - Verschillende andere stukken, H
    - Diverse stukken betreffende de liquidatie van de kantoren der Hollandse douanen., 1812; 1520A; 1 pak
    - Berichten van binnengekomen en vertrokken schepen., 1807; 1520B-1520D; 3 pakken
      Deze inventarisnummers zijn niet nader uitgeplitst. Aan te vragen als 1520B, 1520C, 1520D.
      - Niet gespecificeerd, 1520B
      - Niet gespecificeerd, 1520C
      - Niet gespecificeerd, 1520D
    - Dossiers van de Raad ter judicature in handen gesteld van de advocaten Van der Meersch en Vincent., 1812; 1520E; 1 pak
    - Dossiers van het Speciaal Hof ter judicature over de middelen te water en te lande, teruggezonden door de gewezen vendumeester De Ruuk te Arnhem, die met de executie van de sententies belast was., 1812; 1520F; 1 pak
  - Toegangen 1805-1813, 5.6
    - Systematische Index 1805, Secretaris van Staat en Financiën., 1521
    - Systematische Index 1806, Secretaris van Staat en minister van Financiën., 1522
    - Systematische Index 1807, Minister van Financiën., 1523